# 新金融准则下关于投资分类及并表计划

提问人：那片天空 05020502 时间：2020-05-21 15:59:00
A公司为国企，想成立个SPV公司，受监管要求A公司对SPV公司出资不能超过30%，但A公司想持有其50%的股权，因此找来银行B出资。B可以出资50%或25%（不足50%的部分A出，但不能超过30%），并约定 3 年后A公司以libor+1%的利率对B的出资进行回购。问题 1 、在A公司层面，其向银行B的无条件回购约定是否符合金融负债吗？
还是把整个出资+回购看过一揽子交易，确认为权益工具核算？问题 2 、A对SPV是否需要并表？

回答人：chenyiwei
1 、在A公司层面，其向银行B的无条件回购约定应确认为金融负债。
2 、A对SPV很可能需纳入合并报表范围。